# 上市计划终止后中介部分成果可用于后续的股权处置交易，中介费可以不结转当期损益吗

提问人：my791223 时间：2021-08-05 11:33:06
2018 年 11 月，A公司与B签署了一份企业合并意向书，B将使用现金及公开交易股份的组合，收购A公司的四家子公司C、D、E、F及香港一家控股子公司G公司。
为完成并购上市项目，A公司聘请了多家中介机构，共支付 800 万元，当审计在 2020 年 4 月完成时，由于新冠疫情等原因，A公司和B双方同意于2020 年 7 月终止企业合并协议。
随后，A公司将其融资策略转向与机构投资者合作，拟出售四家子公司（C、D、E、F公司）60%股权，引入战略投资者。A公司在选择战略投资者过程中，接触了 20 多家机构投资者，共收到 3 家机构投资者的投资意向及估值，并于 2020 年 10 月与其中一家H公司签署了一份股权处置意向书。
2021 年 5 月 2 日A公司与H公司正式签订股权处置协议。
对 800 万元中介费在 2020 年有 2 种不同的看法：
看法 1 、虽然中介服务合同均以子公司上市为目的签署，但结果来看部分成果可用于股权处置，如：2017-2019年四家子公司审计报告、税务和资产评估服务成果、法律尽职调查工作成果、法律和相关人力资源法律工作等。
因此截至 2020 年 12 月 31 日，结转 300 万到管理费用，剩余 500 万结转到其他流动资产（ 300 万和 500 万按股权交易是否可以利用其中介服务成果分），可以留待 2021 年股权处置交割后冲减投资收益。
看法 2 、中介服务合同均明确是服务于上市项目，且中介机构已于 2020 年 7 月之前完成了所有的中介服务，并出具了专业报告。无论后期股权处置交易是否能利用部分前期上市计划的工作成果，无论股权处置交易是否能成功交割，对A公司而言， 500 万元中介费用均是已发生的沉没成本，不是增量成本，应该在 2020 年 7 月A公司终止上市计划的当期转入管理费用。

回答人：chenyiwei
看法 2 相对更合理。并且，对此类中介费用的资本化问题要很谨慎。例如，对目标公司的审计、评估等专业服务费用，不论最终交易是否成功都会发生，因此不属于增量费用，这些中介机构费用在发生时就应直接计入管理费用处理。